【裁判字號】    99,台上,1304
【裁判日期】    990304
【裁判案由】    違反兒童及少年性交易防制條例
【裁判全文】
最高法院刑事判決            九十九年度台上字第一三０四號
上  訴  人  乙○○
            甲○○
上列上訴人等因違反兒童及少年性交易防制條例案件，不服台灣
高等法院台南分院中華民國九十七年一月十五日第二審更審判決
（九十六年度上更(一)字第八七號，起訴案號：台灣嘉義地方法院
檢察署九十一年度偵字第四五四二號），提起上訴，本院判決如
下：
    主  文
上訴駁回。
    理  由
按刑事訴訟法第三百七十七條規定：上訴於第三審法院，非以判
決違背法令為理由，不得為之；是提起第三審上訴，應以原判決
違背法令為理由，係屬法定要件。如果上訴理由書狀並未依據卷
內訴訟資料具體指摘原判決不適用何種法則或如何適用不當，或
所指摘原判決違法情事，顯與法律規定得為第三審上訴理由之違
法情形不相適合時，均應認其上訴為違背法律上之程式，予以駁
回。原判決認定上訴人有其事實欄所載犯行，因而撤銷第一審之
科刑判決，改判仍依想像競合犯及行為時牽連犯規定，從一重論
乙○○、甲○○共同以意圖營利而媒介使未滿十八歲之人為性交
易罪為常業，各處有期徒刑伍年肆月，均併科罰金新台幣參拾萬
元；同時諭知罰金如易服勞役之折算標準，並同為相關從刑之宣
告。已詳所憑證據及認定之理由。而採證認事，係事實審法院
之職權，依自由心證之原則，對證據之憑信力如何，事實審法院
本有斟酌取捨之權。苟其取捨，不違反經驗法則或論理法則，復
已敘述其憑以判斷之心證理由者，即不得任意指為違法，而據為
適法之第三審上訴理由。原判決依憑甲○○、乙○○於警詢、偵
查、原法院前審之供述、共同被告黃勝裕之證述、證人代號0000
0000、00000000（真實姓名年籍均詳卷）於第一審中之指證、證
人戴運和於第一審之證詞、監聽黃勝裕所使用0000000 號電話之
紀錄、原審勘驗甲○○警詢筆錄、鍾宜蓁、黃心怡、李雅如三人
之個人基本資料、查獲黃勝裕扣得旗下小姐聯絡、績效記載之帳
冊、通訊名冊二十五紙等證據，認定共同被告黃勝裕經營妙妹妹
傳播公司，旗下有已滿十八歲之賴乙秀、童鈺琪、及藝名亞亞、
琳琳、萱萱、培培、琪琪、儀琳、小君等十餘名女子，綽號「黑
輪」之成年男子「張勝凱」經營美少女傳播公司、一二三伴唱公
司，旗下有已滿十八歲之鍾宜蓁（民國九十一年一月受僱）、黃
心怡（九十一年六月五日受僱）、李雅如（九十一年四月受僱）
等女子，蕭卜川之成年男子經營灰姑娘傳播公司，代號00000000
之未滿十八歲女子，自九十年六月二十四日起受僱於黃勝裕，代
號00000000之未滿十八歲女子，於九十一年四月底某日起受僱於
蕭卜川，嗣又於九十一年六月十九日起轉受僱於黃勝裕，甲○○
自九十年十月起，以月薪新台幣（下同）二萬六、七千元至三萬
元受僱於黃勝裕，乙○○則於九十一年四月起，以月薪二萬元受
僱於「張勝凱」，擔任車夫載送小姐坐陪酒、伴唱，而與共同
被告黃勝裕、「張勝凱」及蕭卜川以媒介未滿十八歲與已滿十八
歲之女子供不特定男客撫摸「身體」、「乳房」之性交易以營利
為生活之資，以之為常業，各以該公司名義對外營業，媒介未滿
十八歲女子、已滿十八歲女子與人為性交易、違反未經設立登記
不得以公司名義經營業務等事實。再本件係警方接獲線報，認黃
勝裕所經營茶葉行，實係從事媒介未滿十八歲之少女為性交易而
以之為業，乃向檢察官申請監聽黃勝裕所使用之0000000 號電話
，依監聽電話內容顯示，黃勝裕所提供之女子有「玩骰子脫衣上
半身為猥褻行為之交易」及要求點花名「琪琪」、「小君」等女
子前往嘉義市銀河旋宮ＫＴＶ一０五包廂為其服務之對話；另據
證人即員警陳成峰、陳清河證述，警方至嘉義市倫敦ＫＴＶ二０
一室佯裝男客撥打電話要叫女子為性交易服務後，甲○○、乙○
○隨即分別搭載鍾宜蓁、李雅如、黃心怡及未滿十八歲代號0000
0000等多名女子到達現場，說明鍾宜蓁、李雅如、黃心怡等女子
可脫衣陪酒或供男客撫摸身體、乳房等猥褻行為；黃勝裕、「張
勝凱」及蕭卜川亦有基於男客要求，相互調度旗下之女子與男客
為性交易，分取性交易所得等情。並敘明：(1)證人戴運和於九十
一年十月三日偵查中之證言，依筆錄所載，檢察官已諭知證人具
結之義務及偽證之處罰，並命具結，該結文與代號姓名對照表一
併附於偵查卷證物袋內，非無結文，其證言得為證據。(2)原審依
據乙○○聲請傳訊同日查獲之女子鍾宜蓁、黃心怡、李雅如及男
子陳嘉明到庭，均附和乙○○所辯代號00000000少女並非受乙○
○等人所僱用云云等有利證據，及乙○○所稱係由陳嘉明帶同代
號00000000少女去找她，於離去之際將少女留在其服飾店內等有
利辯解，何以不予採納之理由。(3)黃勝裕、「張勝凱」及蕭卜川
等各旗下女子如不敷客人所需，則相互調度支應，代號00000000
少女亦然，雖乙○○所辯代號00000000少女係別家公司旗下女子
云云，亦無礙其犯罪之成立。(4)甲○○所為其非受僱於黃勝裕之
司機，僅是一般客人叫車載送，不知所載送之女子從事性交易之
辯解，黃勝裕亦翻異前詞，稱甲○○僅是白牌司機云云，何以均
不可採之事由。(5)代號00000000、00000000之未滿十八歲少女，
係何時開始受僱於黃勝裕等人而為性交易行為之依據。所為論述
及說明，核與經驗法則、論理法則無違。上訴意旨就原判決已說
明或屬原審採證認事職權之適法行使，任意指摘採證違背證據法
則、理由不備，並重為單純事實之爭執，均非適法之第三審上訴
理由。又證人之陳述有部分前後不符，或相互間有所歧異時，究
竟何者為可採，法院本得依其自由心證予以斟酌，若其基本事實
之陳述與真實性無礙時，仍非不得予以採信，非謂一有不符或矛
盾，即認其全部均為不可採信。戴運和於偵查、第一審審理時就
女子有無脫衣陪酒或供男客撫摸身體、乳房等猥褻行為之供述不
一；代號00000000少女於警詢、第一審審理期日供述從事脫衣陪
酒行為與嗣後於九十二年十一月二十七日審理時翻異前詞否認為
性交易；代號00000000少女於警詢、偵查時之供述與其嗣後於第
一審所證，相互兩歧；原審就調查所得各項證據，斟酌取捨，分
別採戴運和於偵查中之證述、代號00000000、00000000少女分別
於警詢、偵查中之陳述，而於理由內詳敘取捨證據與證據證明力
之心證理由，核無證據上理由矛盾及違反證據法則之情形。上訴
意旨猶執以指摘，無非就證據之證明力或原審已說明論斷之事項
為爭執，亦非適法之第三審上訴理由。再共同實行犯罪行為之人
，在合同意思範圍以內，各自分擔犯罪行為之一部，相互利用他
人之行為，以達其犯罪之目的者，即應對於全部所發生之結果共
同負責。原判決綜合證人即員警陳成峰、陳清河證述及監聽電話
內容，警方依據黃勝裕所使用同一支0000000 號電話，即能召得
甲○○、乙○○分別載送不同公司旗下之女子鍾宜蓁、黃心怡、
李雅如、代號00000000前往，並在乙○○所駕駛車上查獲代號00
000000少女，參互研析判斷，認乙○○、甲○○、蕭卜川、黃勝
裕及「張勝凱」等人，有基於男客要求而「相互調度」旗下女子
與男客為性交易，分取性交易費用，縱非其等旗下從事性交易之
少女，均無礙係基於共同犯意聯絡、經營媒介性交易共同正犯之
認定。核屬事實審法院取捨證據及判斷其證明力職權之適法行使
。上訴意旨對於原判決所為之論斷，究竟如何違背經驗法則及論
理法則，未依據卷內訴訟資料具體指摘，僅執陳詞否認代號0000
0000、00000000非其等旗下之少女，非共同犯罪，乃就判決內已
明白論斷之事項，再事爭辯，尤非第三審上訴之合法理由。另行
為時刑法上所謂常業犯，指反覆以同種類行為為目的之社會活動
之職業性犯罪而言。至於犯罪所得之多寡，是否恃此犯罪為唯一
之謀生職業，則非所問。原判決已詳敘乙○○、甲○○、蕭卜川
、黃勝裕及「張勝凱」等人，基於意圖使未滿十八歲之女子或已
滿十八歲之女子與他人為性交易而媒介以營利之犯意，以經營傳
播公司為名，實則媒介前開之已滿或未滿十八歲之女子，其旗下
女子如有不足尚相互調度資應，具有一定之經營模式與規模，確
係藉媒介性交易牟利為業，係反覆以此同種類行為為目的之社會
活動之職業性犯罪，並恃以維生，顯係常業犯。雖乙○○辯稱白
天上班賣衣服，甲○○辯稱另有經營鉦剛保溫實業公司。惟乙○
○、甲○○等有因媒介性交易及抽取性交易代價利潤之事實，尚
且領有月薪，顯均有營利意圖並恃此職業性犯罪維生，縱有其他
職業，亦不影響其等常業犯之成立。上訴意旨未依據卷內資料具
體指摘原判決如何違背法令，僅就原審已詳細調查並於判決內說
明之事項，徒憑己見，指其等非以媒介使未滿十八歲之人為性交
易為常業，任意指摘原判決適用法則不當，亦非合法之第三審上
訴理由。至其餘上訴意旨或為單純事實之爭執；或不影響全部犯
罪事實之認定，核與法律規定得為第三審上訴理由之違法情形不
相適合，其使未滿及已滿十八歲之女子從事性交易部分之上訴違
背法律上之程式，應予駁回。又裁判上一罪案件之一部分，得提
起第三審上訴者，其不得上訴第三審部分，依審判不可分原則，
第三審法院亦應併予審判，但以得上訴部分其上訴合法為前提。
本件得上訴之部分，其上訴為不合法，本院由程序上予以駁回，
對於牽連所犯之輕罪即未經設立登記，不得以公司名義經營業務
罪部分，自無從併為實體上審判，此部分屬刑事訴訟法第三百七
十六條第一款之案件，既經第二審判決，不得上訴於第三審法院
，其此部分之上訴不合法，應併予駁回。
據上論結，應依刑事訴訟法第三百九十五條前段，判決如主文。
中    華    民    國  九十九  年    三    月    四    日
                      最高法院刑事第八庭
                          審判長法官  洪  文  章
                                法官  王  居  財
                                法官  郭  毓  洲
                                法官  黃  梅  月
                                法官  邱  同  印
本件正本證明與原本無異
                                      書  記  官
中    華    民    國  九十九  年    三    月    八    日
                                                      V

司法院資訊處製作；財團法人民間司法改革基金會備份。
